臺灣高等法院刑事判決　　　　　　　 100年度上訴字第1015號
上　訴　人
即　被　告　詹福勇
　　　　　　施慧鎂
共　　　同
選任辯護人　陳化義律師
上　訴　人
即　被　告　王川明
指定辯護人　本院公設辯護人王永炫
上列上訴人因違反毒品危害防制條例案件，不服台灣士林地方法
院九十九年度訴字第二三九號，中華民國一００年二月十五日第
一審判決（起訴案號：台灣士林地方法院檢察署九十九年度偵字
第七一二０號、第一一六四五號），提起上訴，本院判決如下：
    主  文
原判決關於施慧鎂、王川明部分均撤銷。
施慧鎂、王川明共同製造第二級毒品，施慧鎂處有期徒刑伍年陸
月，王川明處有期徒刑伍年。扣案如附表一編號1、2、5、7至11
、13、14、17、19、20、23、26、27、29、30、33、36至42、45
、57、60至64、67所示之物、扣案如附表二編號1、3、6 所示之
物均沒收銷燬；扣案如附表一編號3、4、6、12、15、16、18 、
21、22、24、25、28、31、32、34、35、43、44、46至56、58、
59、65、66、69、70所示之物、扣案如附表二編號2、4、5、7至
9所示之物均沒收。
其餘上訴駁回。
    事  實
一、詹福勇與施慧鎂係男女朋友，同居於臺北縣新莊市（於民國
    九十九年十二月二十五日改制為新北市新莊區○○○路八八
    一之十二號三樓住處（下稱三樓住處）；王川明則為詹福勇
    之友人，因失業之故，自九十九年四月初起，寄居在詹福勇
    與施慧鎂前揭三樓住處。其等三人均明知甲基安非他命為毒
    品危害防制條例所列管之第二級毒品，不得製造。詎詹福勇
    因缺錢行使，竟圖製毒牟利，而與施慧鎂、王川明共同基於
    製造第二級毒品甲基安非他命之犯意聯絡，於九十九年四月
    五日先由詹福勇出面向不知情之吳雪安接洽，承租位在臺北
    縣新莊市○○路七０六之十二號八樓房屋（租賃期間自九十
    九年四月十五日起算，下稱八樓房屋），作為其等製造安非
    他命之場所。再由詹福勇、施慧鎂、王川明向某真實姓名年
    籍不詳綽號「大胖仔」之成年男子（下稱大胖仔）學習製毒
    技術，及由詹福勇籌資後單獨或與施慧鎂同行購買製造甲基
    安非他命所需器具及化學原料，並由詹福勇、施慧鎂、王川
    明陸續將該等器具、原料搬運至八樓房屋。繼而由詹福勇主
    要實際操作，以假麻黃鹼為原料使用「紅磷法」方式製造甲
    基安非他命，即以感冒藥錠放至攪碎機碎成粉狀，加入去漬
    油及甲苯後，由詹福勇或王川明用刮匙攪拌，再由詹福勇以
    濾紙分離出麻黃素（假麻黃鹼）粉狀物及液體，該粉狀物再
    倒入三頸燒瓶並加入紅磷放至加熱包，加熱二十四小時變成
    紅色液體，之後放到冰箱冷卻結晶，所得結晶體即為甲基安
    非他命成品，計有三包，並由施慧鎂持交王川明試用，且另
    有液態安非他命二罐置於冰箱。過程中，並由施慧鎂陸續購
    買所需原料、器材，及向「大胖仔」諮詢製毒加熱之溫度問
    題，再轉知指導詹福勇操作，且於詹福勇製毒時在旁遞拿器
    材。嗣經法務部調查局臺北縣調查站（於九十九年十二月二
    十五日改制為新北市調查處）會同板橋憲兵隊，經臺灣士林
    地方法院檢察署檢察官之指揮，於九十九年五月十三日下午
    一時三十分許 ，在八樓房屋實施搜索扣得如附表一編號1至
    67所示之大批製毒器具、化學原料、甲基安非他命成品三包
    （合計淨重七十點七五公克）及液態安非他命二罐（合計淨
    重約一千零八十公克）、如附表一編號69、70所示之詹福勇
    與施慧鎂所有用以聯繫製毒事宜之手機（含門號00000
    00000、0000000000號ＳＩＭ卡）各一組，
    及如附表一編號68所示與本案無直接關連之八樓房屋鑰匙一
    副，並當場逮捕詹福勇、施慧鎂及王川明；另於同日下午一
    時五十五分許，在三樓住處實施搜索 ，扣得如附表二編號1
    至9所示之製毒器具、化學原料 ，及如附表二編號10所示與
    本案無直接關連之八樓房屋租賃契約書一份而查獲。
二、案經臺灣士林地方法院檢察署檢察官指揮法務部調查局臺北
    縣調查站偵查起訴。
    理  由
壹、程序方面：
    按被告以外之人於審判外之言詞或書面陳述，除法律有規定
    者外，不得作為證據；又被告以外之人於審判外之陳述，雖
    不符合同法第一百五十九條之一至第一百五十九條之四之規
    定，但經當事人於審判程序同意作為證據，法院審酌該言詞
    陳述或書面陳述作成時之情況，認為適當者，亦得為證據。
    當事人、代理人或辯護人於法院調查證據時，知有第一百五
    十九條第一項不得為證據之情形，而未於言詞辯論終結前聲
    明異議者，視為有前項之同意，刑事訴訟法第一百五十九條
    第一項及第一百五十九條之五分別定有明文。本判決下列所
    引用之各該被告以外之人於審判外之陳述（包含書面陳述）
    ，雖屬傳聞證據，惟當事人於本院審判期日中表示同意作為
    證據方法而不予爭執，本院審酌上開證據資料製作時之情況
    ，尚無違法不當及證明力明顯過低之瑕疵，亦認為以之作為
    證據應屬適當。揆諸前開規定，爰依刑事訴訟法第一百五十
    九條之五規定，認前揭證據資料均有證據能力，先予敘明。
貳、實體部分：
一、上揭事實，業據上訴人即被告詹福勇於偵查、原審（詳偵字
    第七一二０號卷第五四至五六、六一、六二、一四八至一五
    ０頁，聲羈字第一九三號卷第八至一０頁，原審偵聲字第一
    七頁反面，原審卷第一六、五五頁反面、一七０頁，本院卷
    第九八頁反面、一０二頁反面），上訴人即被告施慧鎂、王
    川明於偵查、本院審理時（詳偵字第七一二０號卷第一五四
    、一五五、二０四頁，本院卷第六一頁反面、六二頁、九八
    頁反面、一０二頁反面）均坦承不諱，復有卷附被告詹福勇
    持用門號0000000000號行動電話通訊監察譯文所
    示被告詹福勇租賃八樓房屋、聯繫製毒調溫、購買及搬運製
    毒原料與器具等節、現場蒐證照片可稽（見他字卷第二三至
    三三、四九至六五頁，原審卷第一三八至一四五頁反面），
    及如附表一、二所示之器具、化學原料、液態甲基安非他命
    、甲基安非他命、八樓房屋鑰匙、手機及ＳＩＭ卡與八樓房
    屋租賃契約書等物扣案足資佐證（扣案地點、項目、數量，
    均詳附表一、二，扣押物照片見偵字第一一六四五號卷第三
    七至七六頁，原審卷第一０六至一一一頁），且查：
  (一)前揭扣案如附表一、二所示之物品（除如附表一編號68至70
    所示之鑰匙、手機及ＳＩＭ卡，與如附表二編號10所示之房
    屋租賃契約書外）經送法務部調查局以化學呈色、氣相層析
    質譜儀分析、核磁共振儀分析、感應耦合電漿質譜儀分析、
    離子層析儀分析等方法鑑定後，其結果乃略以：送鑑定如附
    表一、二所示之物，其重要成分或殘留物分析結果，有檢出
    第四級毒品先驅原料第七項（假）黃麻鹼、第二級毒品第一
    百十四項N,N-二甲基安非他命、第二級毒品第八十九項甲基
    安非他命成分或其等成分殘留、第四級毒品先驅原料第五項
    甲基麻黃鹼成分殘留，及以紅磷法製造甲基安非他命之重要
    化學原料碘成分殘留（各項成分之淨重、純度、純質淨重均
    詳附表一、二說明欄）之情形，併驗諸本案所查獲之「液態
    安非他命」、「安非他命」、「製毒廢料」、「三頸燒瓶」
    、「玻璃燒瓶」、「恆壓漏斗」、「冷凝管」、「真空瓶」
    、「不銹鋼漏斗」、「鐵鍋」、「鐵盤」、「電子秤」、「
    磅秤」、「電磁爐」、「刮杓」、「酸鹼測試紙」、「濾網
    」、「濾紙」、「塑膠漏斗」、「小塑膠漏斗」、「分液漏
    斗」、「塑膠量筒」、「真空馬達」、「陶瓷漏斗」、「塑
    膠唧筒」、「加熱包」、「低溫冷卻水循環泵」、「木杵」
    、「攪碎機」、「分裝袋」、「刮匙」、「橡皮管」、「漏
    斗支架」、「使鼻朗錠」、「鹽酸」、「氫氧化鈉」、「丙
    酮」、「甲苯」、「紅磷」、「冰箱」、「沾有安非他命攪
    拌棒」、「鹽」及「疑似感冒藥粉」等扣押物，均符合（假
    ）麻黃鹼純化、甲基安非他命及N,N-二甲基安非他命合成及
    純化階段所需之各項設備及化工原料，已合於具有一定設備
    ，可直接、間接由天然物質中萃取製成毒品，或將原料、化
    學品增加、混合、轉變或合成為毒品之第二級毒品甲基安非
    他命及N,N-二甲基安非他命製造工廠（防制毒品危害獎懲辦
    法第八條第二項參照）等情，亦有該局九十九年八月九日調
    科壹字第０九九００三一一二八０號鑑定書存卷為憑（見偵
    字第一一六四五號卷第二七至三六頁）。
  (二)次按安非他命為第二級毒品，屬中樞神經興奮劑，多以硫酸
    鹽或鹽酸鹽型態為主，可溶於水，為白色略帶苦味之結晶，
    經化學鑑定確認為安非他命化學結構，即為安非他命，與其
    形式為液態、結晶或純度無關，有行政院衛生署食品藥物管
    理局九十九年十月十八日 FDA管字第０九九００六一一四五
    號函在卷可稽（見原審卷第七三－一頁）。又毒品危害防制
    條例之立法目的，在於防制毒品危害，維護國民身心健康（
    同條例第一條參照）；是就製造第二級毒品甲基安非他命而
    言，犯罪嫌疑人於產製過程中，如已製造出含有甲基安非他
    命成分之液態物質，而處於隨時可供淬取使用該毒品之狀態
    ，即應認其製造之行為已達既遂之階段。至於最後之純化階
    段，僅係去其雜質並使之固化為結晶體，以提高純度及方便
    施用；如謂須俟完成純化步驟始為既遂，不但與甲基安非他
    命製造結果所呈現之化學反應狀態不合，抑且不足以遏阻毒
    品之擴散，達到刑罰之一般預防功能，當非毒品危害防制條
    例防制毒品危害之立法本旨（參最高法院九十九年度臺上字
    第六三０七號判決）。本件除扣得如附表一（編號61、62、
    64、68至70除外）、附表二（編號3、10除外 ）所示之製造
    甲基安非他命原料、器具、設備外，並扣得如附表一編號67
    所示之甲基安非他命三包（毛重七十六公克，經檢驗結果均
    含第二級毒品第八十九項甲基安非他命成分，合計淨重七十
    點七五公克，純度六十六點八五％，純質淨重四十七點三零
    公克，見偵字第一一六四五號卷第二八頁），及如附表一編
    號61所示之液態安非他命一罐（毛重六百十九公克，淨重約
    二百八十公克，經檢驗含第二級毒品第一百十四項N,N-二甲
    基安非他命及第二級毒品第八十九項甲基安非他命成分，N,
    N-二甲基安非他命純度三十％，純質淨重約八十四公克，甲
    基安非他命純度零點五六％，純質淨重約二公克）、如附表
    一編號62所示之液態安非他命一罐（毛重一千一百六十九公
    克，淨重約八百公克，經檢驗含第二級毒品第八十九項甲基
    安非他命成分，純度三十二點七七％，純質淨重約二百六十
    二公克）。就前揭甲基安非他命三包，被告詹福勇已供承：
    該安非他命三包係伊製造取得之結晶，是不成功的成品放在
    盤子裡面等語（詳偵字第七一二０號卷第六一頁，原審卷第
    一六、九四頁反面），證人即共同被告王川明於偵訊時甚證
    稱：該三包安非他命，一包是給伊試用的等語（詳偵字第七
    一二０號卷第一五五頁），可見被告詹福勇等所製造之該三
    包甲基安非他命，非但已為純化後結晶體，並且可供人施用
    ，自屬其製造第二級毒品甲基安非他命既遂之成品無訛。而
    就前揭液態安非他命二罐，被告詹福勇亦供承：均是伊製造
    出來放在冰箱的等語（詳偵字第七一二０號卷第二０四頁，
    原審卷第九三頁反面、九四頁），該等液態安非他命經鑑定
    結果，既均檢出甲基安非他命成分，依上說明，亦足認被告
    詹福勇等所為製造甲基安非他命之行為已達於既遂，至堪認
    定。
  (三)綜上所述，足認被告詹福勇、施慧鎂、王川明前揭自白與事
    實相符，而屬可信。本件被告詹福勇、施慧鎂、王川明犯行
    事證明確，自應依法論科。
二、論罪科刑：
  (一)核被告詹福勇、王川明、施慧鎂所為，均係犯毒品危害防制
    條例第四條第二項之製造第二級毒品罪。其等因製造而持有
    第二級毒品甲基安非他命，及持有製造第二級毒品甲基安非
    他命所需原料之第四級毒品假麻黃鹼純質淨重二十公克以上
    （即附表一編號43、46、58、66，附表二編號2、5）等低度
    行為，應為製造之高度行為所吸收，均不另論罪。被告三人
    間，有犯意聯絡及行為分擔，均共同正犯。
  (二)次按毒品危害防制條例第十七條第二項規定：「犯第四條至
    第八條之罪於偵查及審判中均自白者，減輕其刑」，係指行
    為人在偵查及審判中之歷次陳述，各有一次以上之自白，即
    已完全合致第十七條第二項規定之要件，不須歷次陳述均全
    部自白方有適用（參本院暨所屬法院九十九年法律座談會刑
    事類提案第二十五號法律問題(二)結論）。本件被告詹福勇於
    偵查及原審，被告施慧鎂、王川明於偵查及本院審理時均有
    自白，應依上規定，減輕其刑。
  (三)被告詹福勇、王川明雖以詹福勇因經濟狀況不佳，一時失慮
    ，始誤以此方式賺錢，然所製造者多為液態安非他命，結晶
    者僅有三包，與一般製造成品數量龐大相較，其犯行仍有可
    憫之處，而被告王川明因借住詹福勇家中，基於人情壓力所
    迫，行為雖可議然情有可憫，其參與動機、行為樣態顯有值
    得同情之處云云，求為依刑法第五十九條規定酌減刑度。惟
    刑法第五十九條之規定，必須被告犯罪另有特殊之原因與環
    境等，在客觀上足以引起一般同情，認為即予宣告法定最低
    度刑期尤嫌過重者，始有其適用，而製造毒品乃煙毒禍害之
    源，其源不斷，則流毒所及，非僅多數人之生命、身體受其
    侵害，并社會、國家之法益亦不能免，為害之鉅，當非個人
    一己之生命、身體法益所可比擬，尤為法所嚴禁，被告詹福
    勇、王川明難諉無知，竟甘冒重典，製造圖謀獲利，並產出
    可供人施用之製成毒品，縱其品質非佳，已不無流通之可能
    ，難認有何顯可憫恕、認科以最低度刑仍嫌過重之酌減特殊
    事由，自無刑法第五十九條之適用，併予敘明。
三、原審經詳細調查，以被告詹福勇罪證明確，適用上揭規定，
    並審酌被告詹福勇不思正途，為牟私利即率而製造第二級毒
    品甲基安非他命，若製成之毒品流入市面，將嚴重殘害社會
    大眾身心健康，且由扣案製毒器具、原料及成品數量以觀，
    其規模非微，併衡諸其等於犯罪分工情形，及被告詹福勇自
    始坦承犯行，已見悔意，犯後態度甚佳，再佐以其犯罪動機
    、目的、手段、涉案毒品尚未見有流入市面情形等一切情狀
    ，量處有期徒刑六年六月。併諭知扣案如附表一編號61、62
    所示之液態安非他命二罐、如附表一編號67之甲基安非他命
    三包，為本案查獲之第二級毒品，而扣案如附表一編號1、2
    、5、7至11、13、14、17、19、20、23、26、27、29、30、
    33、36至42、45、57、60、63、64所示之物、扣案如附表二
    編號1、3、6所示之物， 雖為製造甲基安非他命之器具，惟
    均含有第二級毒品甲基安非他命或N,N-二甲基安非他命等成
    分殘留，且其上之第二級毒品無法析離，自應全部視為亦屬
    本案查獲之第二級毒品，均應依毒品危害防制條例第十八條
    第一項前段宣告沒收銷燬。 扣案如附表一編號3、4、6、12
    、15、16、18、21、22、24、25、28、31、32、34、35、43
    、44、46至48、52、53、55、56、58、59、65、66所示之物
    、扣案如附表二編號2、4、5、7至9所示之物， 均係被告詹
    福勇所有供被告三人共同製造甲基安非他命所用之原料及器
    具，扣案如附表一編號69、70所示之物，分別係被告詹福勇
    、施慧鎂所有供其等對外聯絡製毒事宜，為供本件犯罪所用
    之物，業據被告詹福勇、施慧鎂陳明在卷（詳原審卷第一六
    八頁反面至一六九頁反面），本於共同正犯間責任共同之原
    則，均應依毒品危害防制條例第十九條第一項規定宣告沒收
    。又因該等物品均已扣案，不生全部或一部不能沒收情形，
    自無庸併為以財產抵償之諭知，併為敘明。再本件扣案如附
    表一編號49至51、54所示之物，固係被告詹福勇所有，而欲
    供被告三人共同製造甲基安非他命所用之原料，業據被告詹
    福勇陳明在卷（詳原審卷第一六九頁），然均尚未開封，難
    認已於實行犯罪構成要件行為時所現實使用，應屬供本案犯
    罪預備之物，爰依刑法第三十八條第一項第二款之規定宣告
    沒收。復說明扣案如附表一編號68所示之八樓房屋鑰匙一副
    ，係被告詹福勇承租房屋所持有之鑰匙，依理應於租賃終止
    時交予房東，尚難認屬被告詹福勇所有，且尚無證據證明該
    租屋鑰匙與被告三人前揭製造第二級毒品之犯行有何直接關
    連；而如附表二編號10所示之房屋租賃契約書，雖係被告詹
    福勇所有之物，惟尚無證據證明該為私權證書之租賃契約書
    與被告三人前揭製造第二級毒品之犯行有何直接關連，尚非
    屬供本案犯罪所用之物，爰不予宣告沒收。核原審認事用法
    並無不合，量刑亦屬允當。被告詹福勇以原審量刑過重為由
    上訴，指摘原審判決不當，為無理由，應予駁回。
四、原審就被告施慧鎂、王川明部分，據以論科，固非無見。惟
    被告施慧鎂、王川明於本院審理時已坦承犯行，原審未及審
    酌致未及依毒品危害防制條例第十七條第二項規定減輕其刑
    ，自有未合。被告施慧鎂、王川明以坦承犯行，應適用毒品
    危害防制條例第十七條第二項規定減輕其刑為由上訴，指摘
    原審判決不當，為有理由，自應由本院就被告施慧鎂、王川
    明部分予以撤銷改判。爰審酌被告施慧鎂、王川明，不思正
    途，為牟私利即率而共同製造第二級毒品甲基安非他命，若
    製成之毒品流入市面，將嚴重殘害社會大眾身心健康，且由
    扣案製毒器具、原料及成品數量以觀，其規模非微，併衡諸
    其等犯罪分工情形輕重有別，被告詹福明係居於主導角色，
    被告施慧鎂、王川明係扈從行事，且王川明因失業寄人籬下
    之故，及被告施慧鎂、王川明犯後坦承犯行，佐以其等之犯
    罪動機、目的、手段、涉案毒品尚未見有流入市面情形等一
    切情狀，被告施慧鎂、王川明各量處如主文第二項所示之刑
    。又扣案如附表一編號61、62所示之液態安非他命二罐、如
    附表一編號67之甲基安非他命三包，為本案查獲之第二級毒
    品，而扣案如附表一編號1、2、5、7至11、13、14、17、19
    、20、23、26、27、29、30、33 、36至42、45、57、60 、
    63、64所示之物、扣案如附表二編號1、3、6所示之物 ，雖
    為製造甲基安非他命之器具，惟均含有第二級毒品甲基安非
    他命或N,N-二甲基安非他命等成分殘留，且其上之第二級毒
    品無法析離，自應全部視為亦屬本案查獲之第二級毒品，均
    應依毒品危害防制條例第十八條第一項前段宣告沒收銷燬。
    扣案如附表一編號3、4、6、12、15、16、18、21、22、24
    、25、28、31、32、34、35、43、44、46至48、52、53、55
    、56、58、59、65、66所示之物、扣案如附表二編號2、4、
    5、7至9所示之物，均係被告詹福勇所有供被告三人共同製
    造甲基安非他命所用之原料及器具，扣案如附表一編號69、
    70所示之物，分別係被告詹福勇、施慧鎂所有供其等對外聯
    絡製毒事宜，為供本件犯罪所用之物，業據被告詹福勇、施
    慧鎂陳明在卷（詳原審卷第一六八頁反面至一六九頁反面）
    ，本於共同正犯間責任共同之原則，均應依毒品危害防制條
    例第十九條第一項規定宣告沒收。再本件扣案如附表一編號
    49至51、54所示之物，固係被告詹福勇所有，而欲供被告三
    人共同製造甲基安非他命所用之原料，業據被告詹福勇陳明
    在卷（詳原審卷第一六九頁），然均尚未開封，難認已於實
    行犯罪構成要件行為時所現實使用，應屬供本案犯罪預備之
    物，爰依刑法第三十八條第一項第二款之規定宣告沒收。復
    說明扣案如附表一編號68所示之八樓房屋鑰匙一副，係被告
    詹福勇承租房屋所持有之鑰匙，依理應於租賃終止時交予房
    東，尚難認屬被告詹福勇所有，且尚無證據證明該租屋鑰匙
    與被告三人前揭製造第二級毒品之犯行有何直接關連；而如
    附表二編號10所示之房屋租賃契約書，雖係被告詹福勇所有
    之物，惟尚無證據證明該為私權證書之租賃契約書與被告三
    人前揭製造第二級毒品之犯行有何直接關連，尚非屬供本案
    犯罪所用之物，爰不予宣告沒收。
據上論斷，應依刑事訴訟法第三百六十八條、第三百六十九條第
一項前段、第三百六十四條、第二百九十九條第一項前段，毒品
危害防制條例第四條第二項、第十七條第二項、第十八條第一項
前段、第十九條第一項，刑法第十一條、第二十八條、第三十八
條第一項第二款，判決如主文。
本案經檢察官王壬貴到庭執行職務。
中    華    民    國   100    年    5     月    25    日
                  刑事第七庭    審判長法  官 陳憲裕
                                      法  官 游紅桃
                                      法  官 楊智勝
以上正本證明與原本無異。
如不服本判決，應於收受送達後10日內向本院提出上訴書狀，其
未敘述上訴之理由者並得於提起上訴後10日內向本院補提理由書
（均須按他造當事人之人數附繕本）「切勿逕送上級法院」。
                                      書記官 張玉如
中    華    民    國   100    年    5     月    26    日
附錄：本案論罪科刑法條全文
毒品危害防制條例第四條：
製造、運輸、販賣第一級毒品者，處死刑或無期徒刑；處無期徒
刑者，得併科新臺幣 2 千萬元以下罰金。
製造、運輸、販賣第二級毒品者，處無期徒刑或 7 年以上有期
徒刑，得併科新臺幣 1 千萬元以下罰金。
製造、運輸、販賣第三級毒品者，處 5 年以上有期徒刑，得併
科新臺幣 7 百萬元以下罰金。
製造、運輸、販賣第四級毒品者，處 3 年以上 10 年以下有期
徒刑，得併科新臺幣 3 百萬元以下罰金。
製造、運輸、販賣專供製造或施用毒品之器具者，處 1 年以上
7 年以下有期徒刑，得併科新臺幣 1 百萬元以下罰金。
前五項之未遂犯罰之。
附表一：
（扣押時間、地點：民國99年5 月13日下午13時30分許，臺北縣
新莊市〈於99年12月25日改制為新北市新莊區○○○路706 之12
號8 樓）
┌──┬────┬──┬────────────────────┬─────────┐
│編號│名    稱│數量│      說                        明      │備註（對應扣押物品│
│    │        │    │                                        │目錄表編號）      │
├──┼────┼──┼────────────────────┼─────────┤
│1   │三頸燒瓶│6只 │1.經檢驗含有第二級第114 項毒品N,N-二甲基│A-1-1至A-1-6      │
│    │        │    │  安非他命、第二級第89項毒品甲基安非他命│                  │
│    │        │    │  等成分殘留。                          │                  │
│    │        │    │2.係詹福勇所有，供其與王川明、施慧鎂共同│                  │
│    │        │    │  製造第二級毒品甲基安非他命之所用；惟因│                  │
│    │        │    │  其內殘留安非他命成分而無從與之析離。  │                  │
├──┼────┼──┼────────────────────┼─────────┤
│2   │玻璃燒杯│11只│1.經檢驗有第二級第89項毒品甲基安非他命、│A-2-1至A-2-11     │
│    │        │    │  第二級第114 項毒品N,N-二甲基安非他命及│                  │
│    │        │    │  第四級毒品先驅原料第5 項甲基麻黃鹼等成│                  │
│    │        │    │  分殘留。                              │                  │
│    │        │    │2.係詹福勇所有，供其與王川明、施慧鎂共同│                  │
│    │        │    │  製造第二級毒品甲基安非他命之所用；惟因│                  │
│    │        │    │  其內殘留安非他命成分而無從與之析離。  │                  │
├──┼────┼──┼────────────────────┼─────────┤
│3   │恒壓漏斗│2只 │係詹福勇所有，供其與王川明、施慧鎂共同製│A-2-1至A-2-11     │
│    │        │    │造第二級毒品甲基安非他命之所用。        │                  │
├──┼────┼──┼────────────────────┼─────────┤
│4   │冷凝管  │2只 │係詹福勇所有，供其與王川明、施慧鎂共同製│A-4-1至A-4-2      │
│    │        │    │造第二級毒品甲基安非他命之所用。        │                  │
├──┼────┼──┼────────────────────┼─────────┤
│5   │真空瓶  │4只 │1.經檢驗均含第二級第114 項毒品N,N-二甲基│A-5-1至A-5-4      │
│    │        │    │  安非他命成分殘留。                    │                  │
│    │        │    │2.係詹福勇所有，供其與王川明、施慧鎂共同│                  │
│    │        │    │  製造第二級毒品甲基安非他命之所用；惟因│                  │
│    │        │    │  其內殘留安非他命成分而無從與之析離。  │                  │
├──┼────┼──┼────────────────────┼─────────┤
│6   │不鏽鋼漏│1個 │係詹福勇所有，供其與王川明、施慧鎂共同製│A-6               │
│    │斗      │    │造第二級毒品甲基安非他命之所用。        │                  │
├──┼────┼──┼────────────────────┼─────────┤
│7   │鐵鍋    │5個 │1.經檢驗含第二級第89項毒品甲基安非他命、│A-7-1至A-7-5      │
│    │        │    │  第二級第114 項毒品N,N-二甲基安非他命及│                  │
│    │        │    │  第四級毒品先驅原料第5 項甲基麻黃鹼等成│                  │
│    │        │    │  分殘留。                              │                  │
│    │        │    │2.係詹福勇所有，供其與王川明、施慧鎂共同│                  │
│    │        │    │  製造第二級毒品甲基安非他命之所用；惟因│                  │
│    │        │    │  其內殘留安非他命成分而無從與之析離。  │                  │
├──┼────┼──┼────────────────────┼─────────┤
│8   │鐵盤    │5個 │1.經檢驗含第二級第114 項毒品N,N-二甲基安│A-8-1至A-8-5      │
│    │        │    │  非他命、第二級第89項毒品甲基安非他命等│                  │
│    │        │    │  成分殘留。                            │                  │
│    │        │    │2.係詹福勇所有，供其與王川明、施慧鎂共同│                  │
│    │        │    │  製造第二級毒品甲基安非他命之所用；惟因│                  │
│    │        │    │  其內殘留安非他命成分而無從與之析離。  │                  │
├──┼────┼──┼────────────────────┼─────────┤
│9   │鐵盤（沾│1個 │1.經檢驗有第二級第89項毒品甲基安非他命、│A-9               │
│    │有結晶安│    │  第二級第114 項毒品N,N-二甲基安非他命等│                  │
│    │非他命）│    │  成分殘留。                            │                  │
│    │        │    │2.係詹福勇所有，供其與王川明、施慧鎂共同│                  │
│    │        │    │  製造第二級毒品甲基安非他命之所用；惟因│                  │
│    │        │    │  其內殘留安非他命成分而無從與之析離。  │                  │
├──┼────┼──┼────────────────────┼─────────┤
│10  │電子秤  │1臺 │1.經檢驗有第二級第89項毒品甲基安非他命、│A-10              │
│    │        │    │  第二級第114 項毒品N,N-二甲基安非他命等│                  │
│    │        │    │  成分殘留。                            │                  │
│    │        │    │2.係詹福勇所有，供其與王川明、施慧鎂共同│                  │
│    │        │    │  製造第二級毒品甲基安非他命之所用；惟因│                  │
│    │        │    │  其內殘留安非他命成分而無從與之析離。  │                  │
├──┼────┼──┼────────────────────┼─────────┤
│11  │磅秤    │1臺 │1.經檢驗有第二級第89項毒品甲基安非他命、│A-11              │
│    │        │    │  第二級第114 項毒品N,N-二甲基安非他命及│                  │
│    │        │    │  第四級毒品先驅原料第5 項甲基麻黃鹼等成│                  │
│    │        │    │  分殘留。                              │                  │
│    │        │    │2.係詹福勇所有，供其與王川明、施慧鎂共同│                  │
│    │        │    │  製造第二級毒品甲基安非他命之所用；惟因│                  │
│    │        │    │  其內殘留安非他命成分而無從與之析離。  │                  │
├──┼────┼──┼────────────────────┼─────────┤
│12  │機油    │1罐 │係詹福勇所有，供其與王川明、施慧鎂共同製│A-12              │
│    │        │    │造第二級毒品甲基安非他命之所用。        │                  │
├──┼────┼──┼────────────────────┼─────────┤
│13  │電磁爐  │1臺 │1.經檢驗有第二級第89項毒品甲基安非他命、│A-13              │
│    │        │    │  第二級第114 項毒品N,N-二甲基安非他命及│                  │
│    │        │    │  第四級毒品先驅原料第5 項甲基麻黃鹼等成│                  │
│    │        │    │  分殘留。                              │                  │
│    │        │    │2.係詹福勇所有，供其與王川明、施慧鎂共同│                  │
│    │        │    │  製造第二級毒品甲基安非他命之所用；惟因│                  │
│    │        │    │  其內殘留安非他命成分而無從與之析離。  │                  │
├──┼────┼──┼────────────────────┼─────────┤
│14  │刮杓    │3支 │1.經檢驗有第二級第89項毒品甲基安非他命、│A-14-1、A-14-2、A-│
│    │        │    │  第二級第114 項毒品N,N-二甲基安非他命及│14-4              │
│    │        │    │  第四級毒品先驅原料第5 項甲基麻黃鹼等成│                  │
│    │        │    │  分殘留。                              │                  │
│    │        │    │2.係詹福勇所有，供其與王川明、施慧鎂共同│                  │
│    │        │    │  製造第二級毒品甲基安非他命之所用；惟因│                  │
│    │        │    │  其內殘留安非他命成分而無從與之析離。  │                  │
├──┼────┼──┼────────────────────┼─────────┤
│15  │刮杓    │1支 │係詹福勇所有，供其與王川明、施慧鎂共同製│A-14-3            │
│    │        │    │造第二級毒品甲基安非他命之所用。        │                  │
├──┼────┼──┼────────────────────┼─────────┤
│16  │酸鹼測試│1盒 │係詹福勇所有，供其與王川明、施慧鎂共同製│A-15              │
│    │紙      │    │造第二級毒品甲基安非他命之所用。        │                  │
├──┼────┼──┼────────────────────┼─────────┤
│17  │濾網    │1個 │1.經檢驗含有第二級第89項毒品甲基安非他命│A-16              │
│    │        │    │  、第二級第114 項毒品N,N-二甲基安非他命│                  │
│    │        │    │  等成分殘留。                          │                  │
│    │        │    │2.係詹福勇所有，供其與王川明、施慧鎂共同│                  │
│    │        │    │  製造第二級毒品甲基安非他命之所用；惟因│                  │
│    │        │    │  其內殘留安非他命成分而無從與之析離。  │                  │
├──┼────┼──┼────────────────────┼─────────┤
│18  │濾紙    │2盒 │係詹福勇所有，供其與王川明、施慧鎂共同製│A-17              │
│    │        │    │造第二級毒品甲基安非他命之所用。        │                  │
├──┼────┼──┼────────────────────┼─────────┤
│19  │塑膠漏斗│1個 │1.經檢驗有第二級第89項毒品甲基安非他命、│A-18              │
│    │        │    │  第二級第114 項毒品N,N-二甲基安非他命及│                  │
│    │        │    │  第四級毒品先驅原料第5 項甲基麻黃鹼等成│                  │
│    │        │    │  分殘留。                              │                  │
│    │        │    │2.係詹福勇所有，供其與王川明、施慧鎂共同│                  │
│    │        │    │  製造第二級毒品甲基安非他命之所用；惟因│                  │
│    │        │    │  其內殘留安非他命成分而無從與之析離。  │                  │
├──┼────┼──┼────────────────────┼─────────┤
│20  │小塑膠漏│4個 │1.經檢驗含第二級第89項毒品甲基安非他命、│A-19-1至A-19-4    │
│    │斗      │    │  第二級第114 項毒品N,N-二甲基安非他命等│                  │
│    │        │    │  成分殘留。                            │                  │
│    │        │    │2.係詹福勇所有，供其與王川明、施慧鎂共同│                  │
│    │        │    │  製造第二級毒品甲基安非他命之所用；惟因│                  │
│    │        │    │  其內殘留安非他命成分而無從與之析離。  │                  │
├──┼────┼──┼────────────────────┼─────────┤
│21  │分液漏斗│1個 │1.經檢驗有第四級毒品先驅原料（假）麻黃鹼│A-20              │
│    │        │    │  成分殘留。                            │                  │
│    │        │    │2.係詹福勇所有，供其與王川明、施慧鎂共同│                  │
│    │        │    │  製造第二級毒品甲基安非他命之所用。    │                  │
├──┼────┼──┼────────────────────┼─────────┤
│22  │塑膠壺  │1個 │係詹福勇所有，供其與王川明、施慧鎂共同製│A-21              │
│    │        │    │造第二級毒品甲基安非他命之所用。        │                  │
├──┼────┼──┼────────────────────┼─────────┤
│23  │塑膠量筒│3個 │1.經檢驗有第二級第114 項毒品N,N-二甲基安│A-22-1至A-22-3    │
│    │        │    │  非他命、及第四級毒品先驅原料第5 項甲基│                  │
│    │        │    │  麻黃鹼及第二級第89項毒品甲基安非他命等│                  │
│    │        │    │  成分殘留。                            │                  │
│    │        │    │2.係詹福勇所有，供其與王川明、施慧鎂共同│                  │
│    │        │    │  製造第二級毒品甲基安非他命之所用；惟因│                  │
│    │        │    │  其內殘留安非他命成分而無從與之析離。  │                  │
├──┼────┼──┼────────────────────┼─────────┤
│24  │計時器  │1個 │係詹福勇所有，供其與王川明、施慧鎂共同製│A-23              │
│    │        │    │造第二級毒品甲基安非他命之所用。        │                  │
├──┼────┼──┼────────────────────┼─────────┤
│25  │真空馬達│1臺 │係詹福勇所有，供其與王川明、施慧鎂共同製│A-24              │
│    │        │    │造第二級毒品甲基安非他命之所用。        │                  │
├──┼────┼──┼────────────────────┼─────────┤
│26  │陶瓷漏斗│1個 │1.經檢驗含第二級第114 項毒品N,N-二甲基安│A-25              │
│    │        │    │  非他命成分殘留。                      │                  │
│    │        │    │2.係詹福勇所有，供其與王川明、施慧鎂共同│                  │
│    │        │    │  製造第二級毒品甲基安非他命之所用；惟因│                  │
│    │        │    │  其內殘留安非他命成分而無從與之析離。  │                  │
├──┼────┼──┼────────────────────┼─────────┤
│27  │塑膠唧筒│1支 │1.經檢驗有第二級第89項毒品甲基安非他命、│A-26-1            │
│    │        │    │  第二級第114 項毒品N,N-二甲基安非他命等│                  │
│    │        │    │  成分殘留。                            │                  │
│    │        │    │2.係詹福勇所有，供其與王川明、施慧鎂共同│                  │
│    │        │    │  製造第二級毒品甲基安非他命之所用；惟因│                  │
│    │        │    │  其內殘留安非他命成分而無從與之析離。  │                  │
├──┼────┼──┼────────────────────┼─────────┤
│28  │塑膠唧筒│1支 │係詹福勇所有，供其與王川明、施慧鎂共同製│A-26-2            │
│    │        │    │造第二級毒品甲基安非他命之所用。        │                  │
├──┼────┼──┼────────────────────┼─────────┤
│29  │真空泵浦│1臺 │1.經檢驗有第二級第89項毒品甲基安非他命、│A-27              │
│    │        │    │  第二級第114 項毒品N,N-二甲基安非他命等│                  │
│    │        │    │  成分殘留。                            │                  │
│    │        │    │2.係詹福勇所有，供其與王川明、施慧鎂共同│                  │
│    │        │    │  製造第二級毒品甲基安非他命之所用；惟因│                  │
│    │        │    │  其內殘留安非他命成分而無從與之析離。  │                  │
├──┼────┼──┼────────────────────┼─────────┤
│30  │加熱包  │1臺 │1.經檢驗有第二級第89項毒品甲基安非他命、│A-28              │
│    │        │    │  第二級第114 項毒品N,N-二甲基安非他命及│                  │
│    │        │    │  第四級毒品先驅原料第5 項甲基麻黃鹼等成│                  │
│    │        │    │  分殘留。                              │                  │
│    │        │    │2.係詹福勇所有，供其與王川明、施慧鎂共同│                  │
│    │        │    │  製造第二級毒品甲基安非他命之所用；惟因│                  │
│    │        │    │  其內殘留安非他命成分而無從與之析離。  │                  │
├──┼────┼──┼────────────────────┼─────────┤
│31  │低溫冷卻│1臺 │係詹福勇所有，供其與王川明、施慧鎂共同製│A-29              │
│    │水循環泵│    │造第二級毒品甲基安非他命之所用。        │                  │
├──┼────┼──┼────────────────────┼─────────┤
│32  │加熱器（│1臺 │係詹福勇所有，供其與王川明、施慧鎂共同製│A-30              │
│    │電源開關│    │造第二級毒品甲基安非他命之所用。        │                  │
│    │）      │    │                                        │                  │
├──┼────┼──┼────────────────────┼─────────┤
│33  │木杵    │1支 │1.經檢驗含第二級第114 項毒品N,N-二甲基安│A-31              │
│    │        │    │  非他命成分殘留。                      │                  │
│    │        │    │2.係詹福勇所有，供其與王川明、施慧鎂共同│                  │
│    │        │    │  製造第二級毒品甲基安非他命之所用；惟因│                  │
│    │        │    │  其內殘留安非他命成分而無從與之析離。  │                  │
├──┼────┼──┼────────────────────┼─────────┤
│34  │攪碎器  │1臺 │1.經檢驗有第四級毒品先驅原料（假）麻黃鹼│A-32              │
│    │        │    │  成分殘留。                            │                  │
│    │        │    │2.係詹福勇所有，供其與王川明、施慧鎂共同│                  │
│    │        │    │  製造第二級毒品甲基安非他命之所用。    │                  │
├──┼────┼──┼────────────────────┼─────────┤
│35  │分裝袋  │1包 │係詹福勇所有，供其與王川明、施慧鎂共同製│A-33              │
│    │        │    │造第二級毒品甲基安非他命之所用。        │                  │
├──┼────┼──┼────────────────────┼─────────┤
│36  │刮匙    │2支 │1.經檢驗均有第二級第89項毒品甲基安非他命│A-34-1至A-34-2    │
│    │        │    │  、第二級第114 項毒品N,N-二甲基安非他命│                  │
│    │        │    │  及第四級毒品先驅原料第5 項甲基麻黃鹼等│                  │
│    │        │    │  成分殘留。                            │                  │
│    │        │    │2.係詹福勇所有，供其與王川明、施慧鎂共同│                  │
│    │        │    │  製造第二級毒品甲基安非他命之所用；惟因│                  │
│    │        │    │  其內殘留安非他命成分而無從與之析離。  │                  │
├──┼────┼──┼────────────────────┼─────────┤
│37  │夾子    │1支 │1.經檢驗有第二級第89項毒品甲基安非他命、│A-35              │
│    │        │    │  第二級第114 項毒品N,N-二甲基安非他命及│                  │
│    │        │    │  第四級毒品先驅原料第5 項甲基麻黃鹼等成│                  │
│    │        │    │  分殘留。                              │                  │
│    │        │    │2.係詹福勇所有，供其與王川明、施慧鎂共同│                  │
│    │        │    │  製造第二級毒品甲基安非他命之所用；惟因│                  │
│    │        │    │  其內殘留安非他命成分而無從與之析離。  │                  │
├──┼────┼──┼────────────────────┼─────────┤
│38  │橡皮管  │5支 │1.經檢驗有第二級第89項毒品甲基安非他命、│A-36              │
│    │        │    │  第二級第114 項毒品N,N-二甲基安非他命等│                  │
│    │        │    │  成分殘留。                            │                  │
│    │        │    │2.係詹福勇所有，供其與王川明、施慧鎂共同│                  │
│    │        │    │  製造第二級毒品甲基安非他命之所用；惟因│                  │
│    │        │    │  其內殘留安非他命成分而無從與之析離。  │                  │
├──┼────┼──┼────────────────────┼─────────┤
│39  │鐵盤（沾│1個 │1.經檢驗有第二級第89項毒品甲基安非他命、│A-37              │
│    │有不明液│    │  第二級第114 項毒品N,N-二甲基安非他命及│                  │
│    │體）    │    │  第四級毒品先驅原料第5 項甲基麻黃鹼等成│                  │
│    │        │    │  分殘留。                              │                  │
│    │        │    │2.係詹福勇所有，供其與王川明、施慧鎂共同│                  │
│    │        │    │  製造第二級毒品甲基安非他命之所用；惟因│                  │
│    │        │    │  其內殘留安非他命成分而無從與之析離。  │                  │
├──┼────┼──┼────────────────────┼─────────┤
│40  │瓷碗    │1個 │1.經檢驗有第二級第89項毒品甲基安非他命、│A-38              │
│    │        │    │  第二級第114 項毒品N,N-二甲基安非他命等│                  │
│    │        │    │  成分殘留。                            │                  │
│    │        │    │2.係詹福勇所有，供其與王川明、施慧鎂共同│                  │
│    │        │    │  製造第二級毒品甲基安非他命之所用；惟因│                  │
│    │        │    │  其內殘留安非他命成分而無從與之析離。  │                  │
├──┼────┼──┼────────────────────┼─────────┤
│41  │塑膠桶  │1個 │1.經檢驗有第二級第89項毒品甲基安非他命、│A-39              │
│    │        │    │  第二級第114 項毒品N,N-二甲基安非他命等│                  │
│    │        │    │  成分殘留。                            │                  │
│    │        │    │2.係詹福勇所有，供其與王川明、施慧鎂共同│                  │
│    │        │    │  製造第二級毒品甲基安非他命之所用；惟因│                  │
│    │        │    │  其內殘留安非他命成分而無從與之析離。  │                  │
├──┼────┼──┼────────────────────┼─────────┤
│42  │漏斗支架│1個 │1.經檢驗有第二級第89項毒品甲基安非他命成│A-40              │
│    │        │    │  分殘留。                              │                  │
│    │        │    │2.係詹福勇所有，供其與王川明、施慧鎂共同│                  │
│    │        │    │  製造第二級毒品甲基安非他命之所用；惟因│                  │
│    │        │    │  其內殘留安非他命成分而無從與之析離。  │                  │
├──┼────┼──┼────────────────────┼─────────┤
│43  │使鼻朗錠│1罐 │1.經檢驗含第四級毒品先驅原料第7 項假麻黃│A-41              │
│    │        │    │  鹼成分，淨重約180 公克，純度19.06%，純│                  │
│    │        │    │  質淨重約34公克。                      │                  │
│    │        │    │2.係詹福勇所有，供其與王川明、施慧鎂共同│                  │
│    │        │    │  製造第二級毒品甲基安非他命之所用。    │                  │
├──┼────┼──┼────────────────────┼─────────┤
│44  │氨基非林│1罐 │1.經檢驗含西藥Theophylline成分，淨重約24│A-42              │
│    │片      │    │  0 公克。                              │                  │
│    │        │    │2.係詹福勇所有，供其與王川明、施慧鎂共同│                  │
│    │        │    │  製造第二級毒品甲基安非他命之所用。    │                  │
├──┼────┼──┼────────────────────┼─────────┤
│45  │塑膠盆  │2個 │1.經檢驗有第二級第89項毒品甲基安非他命、│A-43              │
│    │        │    │  第二級第114 項毒品N,N-二甲基安非他命及│                  │
│    │        │    │  第四級毒品先驅原料第5 項甲基麻黃鹼等成│                  │
│    │        │    │  分殘留。                              │                  │
│    │        │    │2.係詹福勇所有，供其與王川明、施慧鎂共同│                  │
│    │        │    │  製造第二級毒品甲基安非他命之所用；惟因│                  │
│    │        │    │  其內殘留安非他命成分而無從與之析離。  │                  │
├──┼────┼──┼────────────────────┼─────────┤
│46  │不明液體│3罐 │1.經檢驗均含第四級毒品先驅原料（假）麻黃│A-44-1至A-44-3    │
│    │（扣自車│    │  鹼成分，淨重約16900 公克，純度1.68% ，│                  │
│    │牌號碼09│    │  純質淨重約284 公克。                  │                  │
│    │30-TR 號│    │2.係詹福勇所有，供其與王川明、施慧鎂共同│                  │
│    │車輛）  │    │  製造第二級毒品甲基安非他命之所用。    │                  │
├──┼────┼──┼────────────────────┼─────────┤
│47  │空罐    │7個 │1.經檢驗均有第四級毒品先驅原料（假）麻黃│A-45-1至A-45-7    │
│    │        │    │  鹼成分殘留。                          │                  │
│    │        │    │2.係詹福勇所有，供其與王川明、施慧鎂共同│                  │
│    │        │    │  製造第二級毒品甲基安非他命之所用。    │                  │
├──┼────┼──┼────────────────────┼─────────┤
│48  │疑似硫酸│1罐 │1.經檢驗成分為硫酸。                    │A-46              │
│    │        │    │2.係詹福勇所有，供其與王川明、施慧鎂共同│                  │
│    │        │    │  製造第二級毒品甲基安非他命之所用。    │                  │
├──┼────┼──┼────────────────────┼─────────┤
│49  │鹽酸    │9罐 │1.（未開封）經檢視瓶上成分標示為鹽酸。  │A-47              │
│    │        │    │2.係詹福勇所有，供其與王川明、施慧鎂共同│                  │
│    │        │    │  製造第二級毒品甲基安非他命預備之物。  │                  │
├──┼────┼──┼────────────────────┼─────────┤
│50  │硫酸    │7罐 │1.未開封。                              │A-48              │
│    │        │    │2.係詹福勇所有，供其與王川明、施慧鎂共同│                  │
│    │        │    │  製造第二級毒品甲基安非他命預備之物。  │                  │
├──┼────┼──┼────────────────────┼─────────┤
│51  │氫氧化鈉│3罐 │1.（未開封）經檢視瓶上成分標示為氫氧化鈉│A-49              │
│    │        │    │  。                                    │                  │
│    │        │    │2.係詹福勇所有，供其與王川明、施慧鎂共同│                  │
│    │        │    │  製造第二級毒品甲基安非他命預備之物。  │                  │
├──┼────┼──┼────────────────────┼─────────┤
│52  │去漬油  │6罐 │係詹福勇所有，供其與王川明、施慧鎂共同製│A-50              │
│    │        │    │造第二級毒品甲基安非他命之所用。        │                  │
├──┼────┼──┼────────────────────┼─────────┤
│53  │丙酮    │1罐 │1.（已開封）經檢驗成分為丙酮。          │A-51-1            │
│    │        │    │2.係詹福勇所有，供其與王川明、施慧鎂共同│                  │
│    │        │    │  製造第二級毒品甲基安非他命之所用。    │                  │
├──┼────┼──┼────────────────────┼─────────┤
│54  │丙酮    │4罐 │1.（未開封）經檢驗成分為丙酮。          │A-51-2至A-51-5    │
│    │        │    │2.係詹福勇所有，供其與王川明、施慧鎂共同│                  │
│    │        │    │  製造第二級毒品甲基安非他命預備之物。  │                  │
├──┼────┼──┼────────────────────┼─────────┤
│55  │甲苯    │1罐 │1.經檢驗成分為甲苯。                    │A-52              │
│    │        │    │2.係詹福勇所有，供其與王川明、施慧鎂共同│                  │
│    │        │    │  製造第二級毒品甲基安非他命之所用。    │                  │
├──┼────┼──┼────────────────────┼─────────┤
│56  │紅磷    │1罐 │1.經檢驗成分為紅磷。                    │A-53              │
│    │        │    │2.係詹福勇所有，供其與王川明、施慧鎂共同│                  │
│    │        │    │  製造第二級毒品甲基安非他命之所用。    │                  │
├──┼────┼──┼────────────────────┼─────────┤
│57  │製毒廢料│1包 │1.經檢驗有第二級第89項毒品甲基安非他命、│A-54              │
│    │        │    │  第二級第114 項毒品N,N-二甲基安非他命等│                  │
│    │        │    │  成分殘留。                            │                  │
│    │        │    │2.係詹福勇所有，供其與王川明、施慧鎂共同│                  │
│    │        │    │  製造第二級毒品甲基安非他命之所用；惟因│                  │
│    │        │    │  其內殘留安非他命成分而無從與之析離。  │                  │
├──┼────┼──┼────────────────────┼─────────┤
│58  │麻黃素廢│1包 │1.經檢驗含第四級毒品先驅原料（假）麻黃鹼│A-55              │
│    │料及濾紙│    │  成分，淨重約7,000 公克，純度1.07% ，純│                  │
│    │        │    │  質淨重約75公克。                      │                  │
│    │        │    │2.係詹福勇所有，供其與王川明、施慧鎂共同│                  │
│    │        │    │  製造第二級毒品甲基安非他命之所用。    │                  │
├──┼────┼──┼────────────────────┼─────────┤
│59  │鹽酸    │1桶 │1.經檢驗係含磷酸成分之酸性液體。        │A-56              │
│    │        │    │2.係詹福勇所有，供其與王川明、施慧鎂共同│                  │
│    │        │    │  製造第二級毒品甲基安非他命之所用。    │                  │
├──┼────┼──┼────────────────────┼─────────┤
│60  │冰箱    │1臺 │1.經檢驗有第二級第89項毒品甲基安非他命、│A-57              │
│    │        │    │  第二級第114 項毒品N,N-二甲基安非他命等│                  │
│    │        │    │  成分殘留。                            │                  │
│    │        │    │2.係詹福勇所有，供其與王川明、施慧鎂共同│                  │
│    │        │    │  製造第二級毒品甲基安非他命之所用；惟因│                  │
│    │        │    │  其內殘留安非他命成分而無從與之析離。  │                  │
├──┼────┼──┼────────────────────┼─────────┤
│61  │液態安非│1罐 │1.淨重約280 公克，經檢驗含第二級第114 項│A-58-1            │
│    │他命（毛│    │  毒品N,N-二甲基安非他命及第二級第89 項 │                  │
│    │重619g）│    │  毒品甲基安非他命成分，N,N-二甲基安非他│                  │
│    │        │    │  命純度30.00%，純質淨重約84公克，甲基安│                  │
│    │        │    │  非他命純度0.56% ，純質淨重約2 公克。  │                  │
│    │        │    │2.係本案查獲之第二級毒品。              │                  │
├──┼────┼──┼────────────────────┼─────────┤
│62  │液態安非│1罐 │1.淨重約800 公克，經檢驗含第二級第89項毒│A-58-2            │
│    │他命（毛│    │  品甲基安非他命成分，純度32.77%，純質淨│                  │
│    │重1169g │    │  重約262 公克。                        │                  │
│    │）      │    │2.係本案查獲之第二級毒品。              │                  │
├──┼────┼──┼────────────────────┼─────────┤
│63  │沾有安非│1支 │1.經檢驗有第二級第89項毒品甲基安非他命、│A-59              │
│    │他命攪拌│    │  第二級第114 項毒品N,N-二甲基安非他命、│                  │
│    │棒      │    │  第四級毒品先驅原料第5 項甲基麻黃鹼及第│                  │
│    │        │    │  四級毒品先驅原料（假）麻黃鹼等成分殘留│                  │
│    │        │    │  。                                    │                  │
│    │        │    │2.係詹福勇所有，供其與王川明、施慧鎂共同│                  │
│    │        │    │  製造第二級毒品甲基安非他命之所用；惟因│                  │
│    │        │    │  其內殘留安非他命成分而無從與之析離。  │                  │
├──┼────┼──┼────────────────────┼─────────┤
│64  │吸食器  │1組 │1.經檢驗有第二級第89項毒品甲基安非他命、│A-60              │
│    │        │    │  第二級第114 項毒品N,N-二甲基安非他命等│                  │
│    │        │    │  成分殘留。                            │                  │
│    │        │    │2.係詹福勇所有，供其與王川明、施慧鎂共同│                  │
│    │        │    │  製造第二級毒品甲基安非他命之所用；惟因│                  │
│    │        │    │  其內殘留安非他命成分而無從與之析離。  │                  │
├──┼────┼──┼────────────────────┼─────────┤
│65  │鹽      │1包 │1.經檢驗成分為氯化鈉。                  │A-61              │
│    │        │    │2.係詹福勇所有，供其與王川明、施慧鎂共同│                  │
│    │        │    │  製造第二級毒品甲基安非他命之所用。    │                  │
├──┼────┼──┼────────────────────┼─────────┤
│66  │疑似感冒│1包 │1.經檢驗含第四級毒品先驅原料第7 項假麻黃│A-62              │
│    │藥粉    │    │  鹼成分，淨重395.59公克，純度50.10%，純│                  │
│    │        │    │  質淨重198.19公克。                    │                  │
│    │        │    │2.係詹福勇所有，供其與王川明、施慧鎂共同│                  │
│    │        │    │  製造第二級毒品甲基安非他命之所用。    │                  │
├──┼────┼──┼────────────────────┼─────────┤
│67  │安非他命│3包 │1.經檢驗均含第二級第89項毒品甲基安非他命│A-63              │
│    │（毛重  │    │  成分，合計淨重70.75 公克，純度66.85%，│                  │
│    │76g ）  │    │  純質淨重47.30 公克。                  │                  │
│    │        │    │2.係本案查獲之第二級毒品。              │                  │
├──┼────┼──┼────────────────────┼─────────┤
│68  │臺北縣新│1副 │無證據證明與本案有直接關連。            │A-64              │
│    │莊市中正│    │                                        │                  │
│    │路706 之│    │                                        │                  │
│    │12號8 樓│    │                                        │                  │
│    │鑰匙    │    │                                        │                  │
├──┼────┼──┼────────────────────┼─────────┤
│69  │詹福勇使│1組 │係詹福勇所有，供其聯繫與王川明、施慧鎂共│A-65              │
│    │用手機及│    │同製造第二級毒品甲基安非他命事宜所用。  │                  │
│    │SIM 卡（│    │                                        │                  │
│    │門號：09│    │                                        │                  │
│    │00000000│    │                                        │                  │
│    │號）    │    │                                        │                  │
├──┼────┼──┼────────────────────┼─────────┤
│70  │施慧鎂使│1組 │係施慧鎂所有，供其聯繫與王川明、施慧鎂共│A-66              │
│    │用手機及│    │同製造第二級毒品甲基安非他命之所用。    │                  │
│    │SIM 卡（│    │                                        │                  │
│    │門號：09│    │                                        │                  │
│    │00000000│    │                                        │                  │
│    │號）    │    │                                        │                  │
└──┴────┴──┴────────────────────┴─────────┘
附表二：
（扣押時間、地點：民國99年5 月13日13時55分許，臺北縣新莊
市〈於99年12月25日改制為新北市新莊區○○○路881 之12號3
樓）
┌──┬────┬──┬────────────────────┬─────────┐
│編號│名稱    │數量│     說                          明     │備註（對應扣押物品│
│    │        │    │                                        │目錄表編號）      │
├──┼────┼──┼────────────────────┼─────────┤
│1   │陶瓷漏斗│1個 │1.經檢驗有第二級第89項毒品甲基安非他命成│B-1               │
│    │        │    │  分殘留。                              │                  │
│    │        │    │2.係詹福勇所有，供其與王川明、施慧鎂共同│                  │
│    │        │    │  製造第二級毒品甲基安非他命之所用；惟因│                  │
│    │        │    │  其內殘留安非他命成分而無從與之析離。  │                  │
├──┼────┼──┼────────────────────┼─────────┤
│2   │安鼻寧  │1罐 │1.經檢驗含第四級毒品先驅原料第7 項假麻黃│B-2               │
│    │        │    │  鹼成分，淨重約430 公克，純度13.95%，純│                  │
│    │        │    │  質淨重約60公克。                      │                  │
│    │        │    │2.係詹福勇所有，供其與王川明、施慧鎂共同│                  │
│    │        │    │  製造第二級毒品甲基安非他命之所用。    │                  │
├──┼────┼──┼────────────────────┼─────────┤
│3   │吸食器  │1組 │1.經檢驗有第二級第89項毒品甲基安非他命成│B-3               │
│    │        │    │  分殘留。                              │                  │
│    │        │    │2.係詹福勇所有，供其與王川明、施慧鎂共同│                  │
│    │        │    │  製造第二級毒品甲基安非他命之所用；惟因│                  │
│    │        │    │  其內殘留安非他命成分而無從與之析離。  │                  │
├──┼────┼──┼────────────────────┼─────────┤
│4   │粉碎機  │1具 │係詹福勇所有，供其與王川明、施慧鎂共同製│B-4               │
│    │        │    │造第二級毒品甲基安非他命之所用。        │                  │
├──┼────┼──┼────────────────────┼─────────┤
│5   │不明粉末│10包│1.經檢驗均含第四級毒品先驅原料第7 項假麻│B-5-1至B-5-10     │
│    │        │    │  黃鹼成分，合計淨重9861.98 公克，純度14│                  │
│    │        │    │  .01%，純質淨重1381.66 公克。          │                  │
│    │        │    │2.係詹福勇所有，供其與王川明、施慧鎂共同│                  │
│    │        │    │  製造第二級毒品甲基安非他命之所用。    │                  │
├──┼────┼──┼────────────────────┼─────────┤
│6   │攪拌機  │1組 │1.經檢驗有第二級第89項毒品甲基安非他命及│B-6               │
│    │        │    │  第四級毒品先驅原料（假）麻黃鹼等成分殘│                  │
│    │        │    │  留。                                  │                  │
│    │        │    │2.係詹福勇所有，供其與王川明、施慧鎂共同│                  │
│    │        │    │  製造第二級毒品甲基安非他命之所用；惟因│                  │
│    │        │    │  其內殘留安非他命成分而無從與之析離。  │                  │
├──┼────┼──┼────────────────────┼─────────┤
│7   │不織布  │1匹 │係詹福勇所有，供其與王川明、施慧鎂共同製│B-7               │
│    │        │    │造第二級毒品甲基安非他命之所用。        │                  │
├──┼────┼──┼────────────────────┼─────────┤
│8   │刷子    │2支 │1.經檢驗均有第四級毒品先驅原料（假）麻黃│B-8-1至B-8-2      │
│    │        │    │  鹼成分殘留。                          │                  │
│    │        │    │2.係詹福勇所有，供其與王川明、施慧鎂共同│                  │
│    │        │    │  製造第二級毒品甲基安非他命之所用。    │                  │
├──┼────┼──┼────────────────────┼─────────┤
│9   │鐵盤    │1個 │係詹福勇所有，供其與王川明、施慧鎂共同製│B-9               │
│    │        │    │造第二級毒品甲基安非他命之所用。        │                  │
├──┼────┼──┼────────────────────┼─────────┤
│10  │房屋租賃│1件 │無證據證明與本案有直接關連。            │B-10              │
│    │契約書  │    │                                        │                  │
└──┴────┴──┴────────────────────┴─────────┘